台灣彰化地方法院刑事判決　　　　　　　　　　　　　　　九十一年度易字第五號
　　公　訴　人　臺灣彰化地方法院檢察署檢察官
　　被　　　告　乙○○
　　被　　　告　甲○○
　　共　　　同
　　選任辯護人　張國禎律師
右列被告等因賭博案件，經檢察官提起公訴（九十年度偵字第八一一八號），本院判
決如左：
    主  文
乙○○共同連續意圖營利，聚眾賭博，處有期徒刑陸月，併科罰金參萬元，有期徒刑
如易科罰金，罰金如易服勞役，均以參佰元折算壹日。
甲○○共同連續意圖營利，聚眾賭博，處有期徒刑肆月，併科罰金貳萬元，有期徒刑
如易科罰金，罰金如易服勞役，均以參佰元折算壹日，緩刑肆年。
扣案之簽賭單壹拾陸張及帳冊壹本均沒收。
    事  實
一、乙○○、甲○○係為夫妻，共同基於意圖營利之概括犯意，自民國（下同）九十
    年四月起至同年十一月二十九日止，提供其彰化縣埔心鄉○○村○○鄰○○路三
    七六巷十號住處為公眾得出入之賭博場所，連續聚集不特定多數人以電話或現場
    簽賭之方式參與「六合彩」賭博，並以港「二星」、「三星」、「四星」等三種
    方式供賭客簽賭。賭客依喜好簽選號碼下注，約定每簽一支，賭金為新台幣（下
    同）一百元（實收八十元），以核對香港六合彩開獎號碼決定輸贏，凡對中號碼
    者，「二星」、「三星」、「四星」各可得彩金五千三百元、五萬二千元、六十
    八萬元，未簽中者，所繳之賭資即全歸乙○○、甲○○二人所有，藉以牟利，至
    今約經營六十四期。迨至九十年十一月二十九日晚間八時二十分許，經警持票搜
    索上址，始查獲上情，當場並扣得乙○○、甲○○二人所有供共同經營「六合彩
    」賭博用之簽賭單十六張及帳冊一本。
二、案經彰化縣警察局溪湖分局報請臺灣彰化地方法院檢察署檢察官偵查起訴。
    理  由
一、右揭犯罪事實，迭據被告甲○○於警訊及偵審中供承不諱，核與彰化縣警察局溪
    湖分局之搜索扣押證明筆錄所載情節相符，此外，復有簽賭單十六張及帳冊一本
    扣案可資佐證，足徵被告甲○○自白與事實相符，堪以採信；另訊據被告乙○○
    則矢口否認其有何意圖營利供賭博場所之犯行，辯稱：六合彩係由其妻被告甲○
    ○一人所經營，其未理會亦未參與；又在伊身上查獲的簽賭單，是因為伊發現外
    面有人，伊看見伊太太放在桌上的簽賭單覺得不好看，所以才放在伊的身上云云
    。惟查：被告甲○○供稱渠係自九十年四月開始經營六合彩賭博，至同年十一月
    查獲止，已經營六、七月有餘，至今約經營六十四期，賭資亦計達二、三百萬元
    ，被告乙○○、甲○○既係夫妻且同居一處，被告乙○○豈會任由被告甲○○自
    己一人經營而全然不予理會之理，況被告甲○○自承係一單純之家庭主婦，並未
    出外工作，若無其夫即被告乙○○從旁以資金協助，萬一被告甲○○所經營六合
    彩被賭客簽中巨額彩金，則被告甲○○將如何償付？次查，扣案之十六張簽賭單
    中之六張確係自被告乙○○之身上搜出，此亦為被告乙○○所不否認，而證人即
    當時查獲之員警許辭彬亦到庭證稱：「（問：本案是否由你查獲？查獲情形？）
    我是申請搜索票本來是要去查賄選的意外查獲本案六合彩，一開始是乙○○發現
    外面有一些陌生人出來查看，我們表明身分後，要求乙○○帶我們入內搜索，我
    們先對乙○○的身上進行搜索，摸到一堆紙，本來以為是賄選單，拿出來才發現
    是簽賭單（如扣案之證物有六張），另外的十張簽賭單是在廚房洗碗槽查獲的，
    因甲○○見我們進入慌張的往後走，我們以為他身上帶有賄選的名冊，所以我們
    尾隨其後進入，發現洗碗槽有一推用塑膠袋裝的紙張以為是選舉名冊，拆開一看
    方知是簽賭單。」等語，證人丙○○○○員另結證稱：「（問：搜查的時候是否
    發現他們夫妻有異樣？）查獲的時候他們夫妻沒有交談，我也沒有看到他們有傳
    遞物品等語。是被告乙○○辯稱是其妻一時情急交由其保管之辯詞亦難採信。再
    者，本案於警方前往搜查時，若果如被告乙○○所言桌上確另放有簽賭單，則當
    被告乙○○發覺情況不妙而前往應門時，此時較有機會藏匿該簽賭單者應是被告
    甲○○而非被告乙○○（被告甲○○可迅即將之持往他處藏匿），怎會由被告乙
    ○○自己藏匿並前往開門，而將自己陷於危險之境地？可見該六張簽賭單本是被
    告乙○○隨身攜帶之物，要屬無疑。綜上，被告乙○○與其妻即被告甲○○二人
    應有犯意聯絡及行為分擔。本案事證已臻明確，被告乙○○、甲○○二人共同意
    圖營利經營六合彩賭博犯行，洵堪認定。
二、核被告乙○○、甲○○二人所為，均係犯刑法第二百六十六條第一項前段之普通
    賭博罪、第二百六十八條前段之意圖營利供給賭博場所罪及後段之意圖營利聚眾
    賭博罪。被告乙○○、甲○○二人間，就上開犯行，具有共同犯罪之意思聯絡與
    行為分擔，是為共同正犯。其等先後多次賭博與意圖營利供給賭博場所及聚眾賭
    博等犯行，時間緊接，方法相同，觸犯同一構成要件之罪，顯係基於概括犯意為
    之，均應依刑法第五十六條連續犯規定，分別論以一罪，並加重其刑。被告等所
    為連續賭博、意圖營利供給賭博場所及意圖營利聚眾賭博等犯行，乃係基於一個
    賭博犯意之決定，達成同一犯罪之各個舉動，屬法律概念之一行為，是其一行為
    觸犯上開三罪名，應依刑法第五十五條想像競合犯規定，從情節較重之連續聚眾
    賭博罪處斷。爰分別審酌被告乙○○曾於八十三年間因經營六合彩賭博案件，被
    法院判處徒刑確定並執行完畢後（未構成累犯），復不知悔改，再犯本件賭博罪
    ，科刑不宜過輕，且不適宜宣告緩刑，暨渠等不思以正當工作獲取財產，竟經營
    六合彩賭博，供人簽賭財物，以從中獲取不法利益，助長社會僥倖心理，使人廢
    時失業，易趨於遊惰，影響正常之社會經濟活動，及其犯罪之動機、目的、手段
    暨其犯罪後態度等一切情狀，各量處如主文所示之刑，並諭知易科罰金及易服勞
    役之折算標準，以示懲儆。末查被告甲○○前未曾受有期徒刑以上刑之宣告，有
    檢察署前科資料個案查註紀錄表一份在卷可稽，犯後已深知悔悟，經此偵審教訓
    ，當知謹慎而無再犯之虞，本院認其所宣告之刑，以暫不執行為宜，爰併宣告緩
    刑四年，以勵自新。扣案之簽賭單十六張及帳冊一本，係被告二人所有供共同犯
    罪所用之物，應依刑法第三十八條第一項第二款之規定宣告沒收。
據上論斷，應依刑事訴訟法第二百九十九條第一項前段，刑法第二十八條、第五十六
條、第二百六十六條第一項前段、第二百六十八條、第五十五條、第四十一條第一項
、第四十二條第二項、第七十四條第一款、第三十八條第一項第二款，罰金罰鍰提高
標準條例第一條前段、第二條前段，判決如主文。
本案經檢察官陳茂亭到庭執行職務。
中      華      民      國      九十一    年     一     月    三十一    日
                                      台灣彰化地方法院刑事第二庭
                                          法      官  康  弼  周
右正本證明與原本無異。
如不服本判決，應於判決送達後十日內向本院提出上訴狀( 須附繕本 )。
告訴人或被害人對於判決如有不服具備理由請求檢察官上訴者，其上訴期間之計算係
以檢察官收受判決正本之日期為準。
                                          法院書記官  詹  國  立
中      華      民      國      九十一    年     二     月      四      日
刑法第二百六十六條
在公共場所或公眾得出入之場所賭博財物者，處一千元以下罰金，但以供人暫時娛樂
之物為賭博者，不在此限。
當場賭博之器具與在賭檯或兌換籌碼處之財物，不問屬於犯人與否，沒收之。
刑法第二百六十八條
意圖營利，供給賭博場所或聚眾賭博者，處三年以下有期徒刑，得併科三千元以下罰
金。
